臺北高等行政法院判決　　　　　　　　　　　　　　　　九十三年度簡字第七○號
　　原　　　告　甲○○
　　被　　　告　臺北市政府
　　代　表　人　乙○○市長）.
右當事人間因就業服務法事件，原告不服行政院勞工委員會中華民國九十二年一月二
十四日勞訴字第○九一○○六二○三一號訴願決定，提起行政訴訟。本院判決如左：
　　主  文
原告之訴駁回。
訴訟費用由原告負擔。
　　事實及理由
一、程序說明
    本件依原告之聲明，訴訟標的之價額在新臺幣（下同）二十萬元以下，依行政訴
    訟法第二百二十九條第二項、第一項第二款規定及司法院民國（下同）九十二年
    九月十七日院台廳行一字第二三六八一號令，應適用簡易程序，本院並依同法第
    二百三十三條第一項規定，不經言詞辯論，逕行裁判。
二、事實概要
    原告於九十一年五月二十七日起非法聘僱越南籍外國人LUU THI DIEP（下簡稱Ｌ
    君，護照號碼：Ａ0000000Ａ），於其位於臺北市○○區○○街八十三號
    二樓住所內從事監護工之工作，案經臺北市政府警察局松山分局於九十一年八月
    二十七日查獲，遂以九十一年十月二日北市警松分行字第○九一六三三四七八○
    ○號函移由被告處理，經被告審查屬實，乃依就業服務法第五十七條第一款及第
    六十三條第一項規定，以九十一年十月十五日府勞二字第○九一一七○○○七○
    ○號處分書（下稱原處分）處原告罰鍰十五萬元。原告不服，提起訴願，經遭決
    定駁回，遂提起行政訴訟，請求判決「訴願決定及原處分均撤銷。」
三、原告起訴意旨略稱：原告並非雇主，非法外勞Ｌ君之雇主係原告之母林吳阿麵，
    原告僅受命陪同該名勞工前往警局云云。
四、按「雇主聘僱外國人不得有下列情事：一、聘僱未經許可、許可失效或他人所申
    請聘僱之外國人。．．．」「違反．．．第五十七條第一款．．．規定者，處新
    臺幣十五萬元以上七十五萬元以下罰鍰。」就業服務法第五十七條第一款、第二
    款及第六十三條第一項分別定有明文。
五、越南籍外勞Ｌ君自九十一年五月二十七日起在原告位於臺北市○○區○○街八十
    三號二樓住所內從事監護工之工作，案經臺北市政府警察局松山分局於九十一年
    八月二十七日查獲之事實，有外勞Ｌ君及原告之警訊筆錄附原處分卷可稽。原告
    雖主張：原告並非雇主，非法外勞Ｌ君之雇主係原告之母林吳阿麵，原告僅受命
    陪同該名勞工前往警局云云，並提出其母林吳阿麵之證明書附卷。惟查，外勞Ｌ
    君於警訊筆錄供述：「我是在越南透過一名鄭姓友人．．．介紹，來臺灣觀光，
    鄭姓友人告訴我，我到臺灣後便會有人接待，我到中正機場後便由林先生（經警
    方帶我指認為甲○○正確無誤）帶至其家中，照顧其母親，期間是自五月二十七
    日至八月二十三日止，工作地點為臺北市○○街八十三號二樓，雇主是甲○○，
    薪資為每個月新臺幣一萬五千整，薪資是由甲○○所支付。」及原告於警訊筆錄
    亦坦承：「這名越南籍Ｌ君是我以我母親林吳阿麵的名義當其在臺保證人，協助
    她入境來臺觀光的，我原本是申請一名越南籍外勞，但因該外勞逃逸目前尚未被
    查獲，所以無法申請新的外勞遞補，且母親又急要人手照顧，又因我的母親於家
    對面的公園聽別人．．．說可以利用觀光的名義申請外僑在臺，所以才保證越南
    籍Ｌ君來臺觀光順便照顧我的母親。」「Ｌ君自九十一年五月二十七日抵臺後便
    至我的住處（臺北市○○區○○街八十三號二樓）從事照顧我的母親，直到八月
    二十三日止，我每月給他零用金新臺幣一萬五千元整，零用金是由我支付。」，
    分別有Ｌ君、原告於該筆錄上簽名、捺指印確認，堪信屬實。二人上開供述互核
    大致相符，堪以認定原告非法僱用外勞Ｌ君。嗣原告於訴願及提起行政訴訟改稱
    該外勞係由其母親所聘僱，顯係事後飾卸之詞，不足採信。且縱其母親林吳阿麵
    君出具證明書表示願負一切法律責任，亦係雙方私人間之約定，並無法免除原告
    因違反就業服務法規定所應負之責。
六、從而，原處分以原告違反就業服務法第五十七條第一款規定，依同法第六十三條
    第一項規定，科處原告十五萬元之最低罰鍰，並無違誤，訴願決定遞予維持，亦
    無不合，原告訴請撤銷原處分及訴願決定，為無理由，應予駁回。
七、據上論結，本件原告之訴為無理由，依行政訴訟法第九十八條第三項前段、第二
    百三十三條第一項，判決如主文。
中　　　華　　　民　　　國　　九十三　　年　　　四　　　月　　　七　　　日
                  臺 北 高 等 行 政 法 院  第 四 庭
                                           法    官  胡方新
右為正本係照原本作成。
本件以訴訟事件所涉及之法律見解具有原則性者為限，始得於本判決送達後二十日內
向本院提出上訴狀並表明上訴理由，如已於本判決宣示後送達前提起上訴者，應於判
決送達後二十日內補具上訴理由（均按他造人數附繕本），且經最高行政法院許可後
方得上訴。
中　　　華　　　民　　　國　　九十三　　年　　　四　　　月　　　七　　　日
                                           書 記 官  陳幸潔
